【裁判字號】    97,訴,320
【裁判日期】    970227
【裁判案由】    強盜
【裁判全文】
臺灣高雄地方法院刑事判決               97年度訴字第320號
公  訴  人  臺灣高雄地方法院檢察署檢察官
被      告  甲○○
                    （
指定辯護人  本院公設辯護人乙○○
上列被告因強盜案件，經檢察官提起公訴（96年度偵字第33395
號），本院判決如下：
    主  文
甲○○攜帶兇器強盜，處有期徒刑柒年肆月。扣案之黑色口罩壹
個，沒收之。
    事  實
一、甲○○於民國96年11月22日凌晨0 時許，至高雄市苓雅區○
    ○○路與光華路「藍語網際網路咖啡」遇見友人宋志祥，遂
    要約一同前往高雄市新興區○○○路80號14樓「薇閣KTV 」
    飲酒作樂，惟因身無分文，竟意圖為自己不法之所有，告知
    不知情之友人宋志祥欲搶錢花用，隨即在網咖廁所內以頭戴
    半罩式黑色安全帽、面戴黑色口罩、手戴咖啡色手套之裝扮
    掩飾其容貌身分，並攜帶客觀上具有危險性可供兇器使用之
    鐮刀1 把，於同日凌晨1 時32分許至高雄市前鎮區○○○路
    421 號之統一超商內，跳入櫃檯內以上開鐮刀抵住超商店員
    丙○○胸部之強暴方式，向丙○○喝令：「我要搶劫! 打開
    收銀機! 」等語，至使丙○○不能抗拒打開收銀機後，盜取
    其內現金新臺幣（下同）6 千餘元，得手後甲○○返回「藍
    語網際網路咖啡」，告以宋志祥已盜取金錢得手欲前往酒店
    消費，宋志祥聞訊隨即暗中報警處理，警方據報在上開酒店
    逮獲甲○○，並當場扣得甲○○消費剩餘之贓款1 元硬幣
    395 枚（尚未發還）、紙鈔800 元（已發還）及其所有之上
    開黑色口罩1 個，而悉上情。
二、案經高雄市政府警察局三民第二分局報請臺灣高雄地方法院
    檢察署檢察官偵查起訴。
    理  由
壹、證據能力部分：
    按被告以外之人於審判外之言詞或書面陳述，除法律有規定
    者外，不得作為證據；被告以外之人（包括證人、鑑定人、
    被害人、被害人及共同被告等）於審判外之陳述雖不符刑事
    訴訟法第159 條之1 至之4 等4 條之規定，而經當事人於審
    判程式同意作為證據，法院審酌該言詞陳述或書面陳述作成
    時之情況，認為適當者，亦得為證據，刑事訴訟法第159 條
    第1 項、第159 條之5 定有明文。立法意旨在於傳聞證據未
    經當事人之反對詰問予以核實，原則上先予排除。惟若當事
    人已放棄反對詰問權，於審判程式中表明同意該等傳聞證據
    可作為證據，基於尊重當事人對傳聞證據之處分權，及證據
    資料愈豐富，愈有助於真實發見之理念，且強化言詞辯論主
    義，使訴訟程式得以順暢進行，上開傳聞證據亦均具有證據
    能力。本件被告、辯護人及公訴人於本院言詞辯論終結前，
    對於本判決所引用卷附各項具有傳聞證據性質之證據，既均
    已知其情，仍未聲明異議或已明示同意作為證據（見本院卷
    第25頁），本院認本判決所引具有傳聞證據性質之證據，並
    無何違法取證之不適當情形，以之作為證據使用係屬適當，
    依刑事訴訟法第159 條之5 規定，均具有證據能力。
貳、實體部分：
一、上開犯罪事實，業據被告甲○○於本院審理時坦承不諱，核
    與證人即被害人丙○○（見警卷第4 頁至第5 頁、偵卷第17
    頁至第19頁）、證人宋志祥（見警卷第6 頁至第8 頁、偵卷
    第35頁至第36頁）、李宇倫（見警卷第9 頁至第10頁）之證
    述相符，並有扣押筆錄1 份（見偵卷第12頁至第14頁）、扣
    押物品目錄表1 紙（偵卷第15頁）、贓物認領保管單1 紙（
    警卷第17頁）、監視器翻拍照片14張（警卷第18頁至第21頁
    ）在卷足稽，復有黑色口罩1 個、贓款即1 元硬幣395 枚、
    紙鈔800 元扣案可憑，足見被告自白，核與事實相符。從而
    ，本件事證明確，被告犯行，堪予認定。
二、查被告所持用以強盜之鐮刀，為金屬材質、刀鋒銳利成扁尖
    狀、附有握把足以施力等情，有監視錄影器翻拍照片數張在
    卷為憑，自屬在客觀上足已危害人之生命、身體、安全之兇
    器無訛。是核被告所為，係犯刑法第330 條第1 項之攜帶兇
    器強盜罪。爰審酌被告正值青壯，不思以正途賺取財物，竟
    持刀強取超商財物，所為嚴重危害社會治安，惡性重大，惟
    念其於本院審理時已坦承犯行，不再飾詞狡辯，態度尚佳，
    且強盜過程中並未進一步傷害被害人之身體，手段尚有節制
    ，並慮及其所強取財物之價值非鉅及有部分財物業經被害人
    領回等一切情狀，認公訴檢察官具體求處被告有期徒刑9 年
    ，稍嫌過重，爰酌情量處如主文所示之刑，以資懲儆。又扣
    案黑色口罩1 個，為被告所有供本件犯罪所用之物，爰依法
    併予宣告沒收之。至扣案之咖啡色背包1 只，係被告平日所
    使用，與本件強盜犯行並無直接關聯，業據被告供明無訛（
    見本院卷第38頁），無庸宣告沒收，併予敘明。
據上論斷，應依刑事訴訟法第299 條第1 項前段，刑法第330 條
第1 項、第38條第1 項第2 款，判決如主文。
本案經檢察官丁○○到庭執行職務。
中    華    民    國    97    年    2     月    27    日
                  刑事第十一庭  審判長法  官  施柏宏
                                      法  官  黃繼瑜
                                      法  官  林書慧
以上正本證明與原本無異。
如不服本判決應於收受本判決後10日內向本院提出上訴書狀，並
應敘述具體理由，如未敘述上訴理由者，應於上訴期間屆滿後20
日內補提理由書狀於本院（均須按他造當事人之人數附繕本）「
切勿逕送上級法院」。
中    華    民    國    97    年    2     月    29    日
                                      書記官  鍾錦祥
附錄本件論罪科刑法條：
《中華民國刑法第330 條（加重強盜罪）》
犯強盜罪而有第321 條第1 項各款情形之一者，處7 年以上有期
徒刑。
前項之未遂犯罰之。
《中華民國刑法第321 條（加重竊盜罪）》
犯竊盜罪而有左列情形之一者，處六月以上、五年以下有期徒刑
：
一、於夜間侵入住宅或有人居住之建築物、船艦或隱匿其內而犯
    之者。
二、毀越門扇、牆垣或其他安全設備而犯之者。
三、攜帶兇器而犯之者。
四、結夥三人以上而犯之者。
五、乘火災、水災或其他災害之際而犯之者。
六、在車站或埠頭而犯之者。
前項之未遂犯罰之。


司法院資訊處製作；財團法人民間司法改革基金會備份。
